臺灣板橋地方法院民事判決　九十年度小上字一一○號
　　上　訴　人　伯笙貿易有限公司
　　法定代理人　乙○○
　　訴訟代理人　丙○○
　　被上訴人　　飛鴻國際聯運有限公司
　　法定代理人　甲○○
右當事人間請求給付運費事件，上訴人對於中華民國八十九年六月二十二日臺灣板橋
地方法院板橋簡易庭八十九年板小字第四二○號第一審判決提起上訴，本院判決如左
：
    主  文
上訴駁回。
第二審訴訟費用新台幣壹仟零參拾貳元由上訴人負擔。
    事  實
甲、上訴人方面：
一、聲明：求為判決
（一）原判決廢棄。
（二）被上訴人在第一審之訴及假執行之聲請均駁回。
二、陳述：除與原判決記載相同者，茲引用之外，補稱：
（一）按二人互負債務而其給付種類相同，並均屆清償期者，各得以其債務，互為抵
      銷，民法第三百三十四條第一項前段定有明文。查本件上訴人於原審所呈之陳
      述狀內已載明：「本公司《即上訴人》也認為雙方均有損失（本公司損失貨物
      ，飛鴻公司《即被上訴人》損失運費），就此相抵，飛鴻公司也沒有異議」等
      語，並列表說明雙方異議後相互正常往來之收付運費情況，以證明兩造債務已
      互為抵銷。惟原判決未斟酌上訴人前開抵銷之主張，顯然違背民事訴訟法第二
      百二十二條之規定，而屬違背法令。
（二）兩造於結算運費時，即已就上訴人損失貨物及被上訴人損失運費部分，同意互
      為抵銷，當時是由上訴人訴訟代理人丙○○與被上訴人會計經理呂淑華及業務
      經理汪家展洽談，事後被上訴人亦無表示異議，所以自八十七年起至八十八年
      間止，被上訴人均未向上訴人請求系爭運費。
三、證據：除援用第一審所提證據外，並聲請訊問證人呂淑華。
乙、被上訴人方面：
一、聲明：求為判決如主文第一項所示。
二、陳述：除與原判決記載相同者，茲引用之外，補稱：
（一）上訴人以受有損害主張抵銷而提起上訴云云。惟被上訴人否認上訴人受有損害
      ，並否認兩造間有約定互為抵銷之事實。
（二）上訴人於提貨當時及其後相當時間，並無任何損失求償行為，現在臨訟主張損
      失，並不足採。
三、證據：援用第一審所提證據。
    理  由
一、被上訴人於原審起訴主張：上訴人於民國八十七年三月六日及同年九月二十七日
    ，自義大利進口貨物二批，由被上訴人代為處理進口事宜，該二筆費用共計新台
    幣（下同）三萬四千六百一十八元，惟上訴人遲未付款，經被上訴人發函催告，
    亦未獲支付，為此提起本件訴訟等語。上訴人則以：系爭第一批進口貨物發生短
    缺，第二批貨物運到時包裝則有破損現象，所以兩造於結算運費時，即已就上訴
    人貨物損失及被上訴人運費損失部分，同意互為抵銷，當時是由上訴人訴訟代理
    人丙○○與被上訴人公司會計經理呂淑華及業務經理汪家展洽談，事後被上訴人
    亦無表示異議等語，資為抗辯。
二、按當事人主張有利於己之事實者，就其事實有舉證之責任；但法律別有規定，或
    依其情形顯失公平者，不在此限，民事訴訟法第二百七十七條定有明文。經查，
    本件被上訴人主張上訴人於八十七年三月六日及同年九月二十七日，自義大利進
    口貨物二批，由被上訴人代為處理進口事宜，該二筆費用共計三萬四千六百一十
    八元等情，業據其於原審提出提單及帳單等影本各一份為證，復為上訴人所不爭
    執，自堪信為真實。是以，上訴人對於其主張兩造就渠等所互負之債務，即被上
    訴人受託處理進口系爭貨物之運費債權與上訴人貨物破損、短缺之損害賠償債權
    ，已合意互為抵銷等事實，自應負舉證之責任。
三、又查，上訴人訴訟代理人丙○○雖到庭陳稱：伊確實有向被上訴人公司會計經理
    呂淑華說要抵銷，呂淑華亦有表示同意云云，惟此除為被上訴人所否認外，證人
    呂淑華亦到庭證稱：「（問：為何於原審中作證時陳述於對帳時不知運送貨品有
    問題？）我是指對方收到貨物時，並未向我反應說貨物有問題，是在隔月結帳時
    ，我對帳後發現上訴人沒有付這筆貨款，經詢問上訴人後，他們才反應貨物有問
    題」、「否認曾同意抵銷，而且這也不在我權責範圍內」等語，足見證人呂淑華
    前述之證言與上訴人之主張並不相符。又參以被上訴人向上訴人請求給付之系爭
    運送費用僅為三萬四千六百一十八元，而上訴人主張系爭貨物之損失則高達一十
    一萬五千九百二十元，互核二者金額，顯不相當，是上訴人抗辯兩造已就前揭債
    務合意互為抵銷云云，實有悖於常理，再者，上訴人復未能舉證以實其說，故上
    訴人前揭抗辯，殊難遽以採信。
四、至上訴人於上訴理由中，就其貨物損失部分另行主張抵銷之意思表示乙節，經核
    此部分之主張未見上訴人於原審中提出，應屬新攻擊防禦方法之提出，惟本件並
    無因原審違背法令致未能提出之情事，則依民事訴訟法第四百三十六條之二十八
    條規定，本院自毋庸再予審酌，附此敘明。
五、縱上所述，上訴人既不否認並未支付本件運費三萬四千六百一十八元予被上訴人
    ，又無法舉證證明兩造就系爭債務與上訴人主張之損害賠償債務已合意互為抵銷
    等事實，則被上訴人本於受託處理進口系爭貨物之法律關係起訴主張上訴人應給
    付運費三萬四千六百一十八元，及自起訴狀繕本送達翌日即八十九年二月二十六
    日起至清償日止，按年息百分之五計算之利息，為有理由，應予准許。是則原審
    判命上訴人如數給付，並依被上訴人之聲請准許為假執行之宣告，於法並無不合
    。上訴意旨指摘原判決不當，求予廢棄改判，為無理由，應予駁回其上訴。
六、訴訟費用之負擔：第二審訴訟費用應由上訴人負擔，包括第二審裁判費用五百二
    十二元，第二審送達費用五百一十元，共計一千零三十二元，茲確定如主文第二
    項所示。
七、本件事證已臻明確，兩造其餘攻擊防禦方法，於本件判決結果不勝影響，爰不一
    一論述，併此敘明。
八、結論：本件上訴為無理由，依民事訴訟法第四百三十六條之三十二第二項、第四
    百四十九條第一項、第四百三十六條之十九第一項、第七十八條，判決如主文。
中　　　華　　　民　　　國　　九十一　　年　　　五　　　月　　二十一　　日
                                            臺灣板橋地方法院民事第二庭
~B審判長法　官　陳忠行
~B　　　法　官　陳福來
~B　　　法　官　崔玲琦
右正本證明與原本無異
本判決不得上訴。
中　　　華　　　民　　　國　　九十一　　年　　　五　　　月　　二十二　　日
~B　    法院書記官　陳倨篁
